臺灣桃園地方法院民事裁定
111年度司繼字第321號
聲  請  人  張志銘  

被  繼承人  高靜芝(亡)


上列聲請人聲請選任被繼承人高靜芝遺產管理人事件，本院裁定
如下：
    主      文
聲請駁回。
聲請程序費用由聲請人負擔。
    理      由
一、按繼承開始時，繼承人之有無不明，而無親屬會議或親屬會
    議未於1個月內選定遺產管理人者，利害關係人或檢察官得
    聲請法院選任遺產管理人，並由法院依公示催告程序，定6
    個月以上之期限，公告繼承人，命其於期限內承認繼承；又
    被繼承人之所有繼承人均拋棄其繼承權者，亦準用關於無人
    承認繼承之規定，民法第1177條、第1178條第2項、第1176
    條第6項分別著有規定。次按家事非訟事件，除法律別有規
    定外，準用非訟事件法之規定；非訟事件之聲請，不合程式
    或不備其他要件者，法院應以裁定駁回之。但其情形可以補
    正者，法院應定期間先命補正，家事事件法第97條、非訟事
    件法第30條之1定有明文。
二、本件聲請意旨略以：聲請人與被繼承人高靜芝為配偶關係，
    因被繼承人於民國110年4月6日死亡，而其法定繼承人均已
    拋棄繼承或於繼承開始前死亡，是否仍有應繼承之人不明，
    而其親屬會議並未於一個月內選定遺產管理人，因聲請人欲
    將被繼承人名下之汽車與機車過戶給聲請人，爰依民法第11
    78條第2項之規定，請求選任被繼承人之遺產管理人等語。
三、經查，聲請人所陳其與被繼承人高靜芝為配偶關係，且被繼
    承人於民國（下同）110年4月6日死亡等節，固據其提出被
    繼承人除戶戶籍謄本與聲請人之戶籍謄本為證。惟查，聲請
    人前於110年7月1日具狀向本院聲明拋棄被繼承人之繼承權
    ，而經本院於110年7月12日以110年度司繼字第1655號函文
    准予備查在案，業經本院調閱上開卷宗核閱無訛，而堪認聲
    請人因已拋棄對被繼承人之遺產繼承權，而對被繼承人之遺
    產無利害關係。嗣聲請人復於111年4月25日具狀主張其為被
    繼承人名下之汽車與機車之車貸繳款人，而為被繼承人之債
    權人，然其並未提出債權證明文件。是以，本院於111年6月
    13日通知聲請人補正其所主張之法律上利害關係之證明文件
    ，此有本院送達證書在卷可憑。然聲請人於111年7月7日具
    狀表示因繳款時間久遠，無法提出繳款收據，以釋明其為被
    繼承人之債權人。從而，本件聲請人既未釋明其與被繼承人
    遺產有何法律上利害關係，即非利害關係人，故聲請人聲請
    選任遺產管理人，於法未合，應予駁回。
四、依家事事件法第97條，非訟事件法第21條第1項前段，裁定
    如主文。
五、如對本裁定抗告，須於裁定送達後10日之不變期間內，向本
    院提出抗告狀，並繳納抗告費新臺幣1,000元。
中　　華　　民　　國　　111 　年　　8 　　月　　26　　日
                   家事法庭司法事務官　蔡淑蘭
以上正本係照原本作成。